臺灣新竹地方法院刑事判決　　　　　　　　　　　　　九十一年度訴字第二三五號
　　公　訴　人　臺灣新竹地方法院檢察署檢察官
　　被　　　告　甲○○
右列被告因違反毒品危害防制條例案件，經檢察官提起公訴（九十一年度毒偵緝字第
十九號）及移
：
    主  文
甲○○連續施用第一級毒品，處有期徒刑捌月；又施用第二級毒品，處有期徒刑肆月
。應執行有期徒刑拾月。
    事  實
一、甲○○前於民國八十二年間，因違反肅清煙毒條例案件，經本院判處有期徒刑三
    年四月、並經台灣高等法院以八十二年上訴字第七０九五號判決駁回甲○○之上
    訴而告確定，甲○○並於八十三年六月十一日入監執行，預定之執行期滿日為八
    十六年九月二十三日，嗣甲○○於八十四年十一月三十日假釋出獄，然於假釋期
    間復違反肅清煙毒條例，經本院以八十六年度訴字第六五八號判處有期徒刑三年
    二月確定，前開假釋則遭撤銷，並依據台灣新竹地方法院檢察署八十七年度執字
    第四十號執行指揮書於八十六年十二月二十二日入監執行前述有期徒刑三年二月
    ，預定於八十九年十二月二十七日執行完畢，再依台灣新竹地方法院檢察署八十
    七年度執更字第一八一號執行指揮書預定接續自八十九年十二月二十八日起執行
    上開殘刑一年九月十二日（即八十二年間判處之有期徒刑三年四月部分），預計
    於九十一年十月九日執行完畢，惟甲○○於八十九年九月十六日復依法務部法八
    九矯字第０二五七三二號函核准假釋出監（未構成累犯）。又甲○○前雖另犯妨
    害兵役治罪條例案件及竊盜罪，分經本院判處罰金三千元及拘役五十日，然亦未
    成累犯。
二、另甲○○於八十六年十月間起至同年月二十六日止假釋出監之期間內，亦曾連續
    在其住處施用第二級毒品安非他命多次，經本院依職權送觀察、勒戒後，因認無
    繼續施用之傾向，業經本院以八十七年度易字第九四０號判決免刑確定。
三、詎甲○○雖於八十九年九月十六日獲准假釋出監，然又基於概括之犯意，自九十
    年八月二日二十二時許回溯前二十六小時內之某一時點起，至九十一年二月三日
    上午某時止，在其位於新竹縣竹東鎮○○路○段二號住處等地，以一至二天施打
    一次之頻率，以注射之方式多次施用第一級毒品海洛因；且甲○○另於九十年八
    月二日二十二時起回溯九十六小時內之某一時點，亦在其前開住處，將第二級毒
    品安非他命置於鋁箔紙上燒烤使之產生煙霧，再以口鼻吸入之方式施用第二級毒
    品安非他命乙次。嗣因甲○○係列管之毒品調驗人口，分別於九十年八月二日、
    九十年十月八日、九十一年二月二日，經警傳喚到案並對之採尿送驗後呈毒品陽
    性反應而查獲，而甲○○經依本院九十年度毒聲字第一五三八號裁定送觀察勒戒
    後，認有繼續施用毒品之傾向。
四、案經新竹縣警察局移送、新竹縣警察局竹東分局、新竹市警察局第二分局報告台
    灣新竹地方法院檢察署檢察官偵查起訴暨移送併辦。
    理  由
一、訊據被告甲○○對於前揭時地連續施用第一級毒品海洛因以及施用第二級毒品安
    非他命乙次之事實，已於本院審理時坦承不諱，且被告於九十年八月二日二十二
    時許所採集之尿液（檢體編號：０二四），經送昭信科技顧問股份有限公司鑑驗
    結果，呈嗎啡陽性反應與甲基安非他命陽性反應，又被告於九十年十月八日二十
    二時十五分許所採集之尿液（檢體編號：二五），經送新竹縣衛生局、昭信科技
    顧問股份有限公司檢驗結果，均呈嗎啡陽性反應，再被告於九十一年二月二日十
    六時二十分許所採集之尿液（檢體編號：ＧＺ00000000000），經送
    昭信科技顧問股份有限公司鑑驗結果，亦呈嗎啡陽性反應，此有尿液檢體採集送
    驗紀錄表、真實姓名代號對照表、昭信科技顧問股份有限公司分別於九十年八月
    二十七日、九十一年一月三十一日、九十一年二月八日出具之濫用藥物陽性檢體
    檢驗報告、新竹縣衛生局九十年十月十二日出具之尿液檢驗單等件在卷可按，是
    被告上開自白應與事實相符。又按甲基安非他命經口服後約百分之七十於二十四
    小時內自尿液中排出，約百分之九十於九十六小時內自尿液中排出；又海洛因經
    注射入人體後，尿液中平均可檢驗出嗎啡之時限為二十六小時，此有行政院衛生
    署藥物食品檢驗局八一藥檢壹字第００一一五六、八一一四八八五號函可憑。是
    依上開說明，被告前揭多次施用第一級毒品海洛因及施用乙次第二級毒品安非他
    命之犯行，均堪予認定。
二、又查被告甲○○前於八十六年十月間起至同年月二十六日止假釋出監之期間內，
    曾連續在其住處施用第二級毒品安非他命多次，經本院依職權送觀察、勒戒後，
    因認無繼續施用之傾向，業經本院以八十七年度易字第九四０號判決免刑確定，
    嗣又因施用第一級毒品海洛因、第二級毒品安非他命，依本院九十年度毒聲字第
    一五三八號裁定送觀察勒戒後，認有繼續施用毒品之傾向，此有本院八十七年度
    易字第九四０號判決、九十年度毒聲字第一五三八號裁定、台灣新竹地方法院檢
    察新竹地方法院檢察署刑案資料查註紀錄表、台灣高等法院被告全國前案紀錄表
    、臺灣新竹看守所九十一年二月二十一日竹所總字第０九一００００三五八號函
    送之有無繼續施用毒品傾向證明書、評估標準紀錄表等在卷可考。本案罪證明確
    ，被告上開犯行洵堪認定。
三、核被告甲○○所為，係犯毒品危害防制條例第十條第一項、第二項之罪。被告所
    為多次非法施用第一級毒品海洛因犯行，時間緊接，所犯罪名相同，顯係出於概
    括之犯意為之，為連續犯，爰依刑法第五十六條之規定論以一罪，並加重其刑。
    移送併辦部分，雖未經起訴，然因與本件已起訴之犯罪事實，有連續犯裁判上一
    罪之關係，為起訴效力所及，本院自得一併審理，附此敘明。又被告非法施用海
    洛因、安非他命二罪間，犯意各別，行為互殊，應予分論併罰。至被告施用海洛
    因、安非他命之持有海洛因、安非他命之低度行為，應為其施用第一級、第二級
    毒品之高度行為所吸收，不另論罪。爰審酌被告有施用毒品之不良素行，施用毒
    品本係自戕行為，對他人法益尚無具體危害，惟一再施用毒品不知悔改，及犯罪
    後坦承犯行等一切情狀，分別量處如主文所示之刑，並定其應執行之刑。
四、公訴意旨雖認本件被告係累犯，惟如前述，被告前於八十二年間所判處之有期徒
    刑三年四月雖曾入監執行，因被告於八十四年十一月三十日假釋出獄，但該假釋
    復經撤銷，而有殘刑一年九月十二日待執行，嗣依據台灣新竹地方法院檢察署八
    十七年度執字第四十號執行指揮書，被告於八十六年十二月二十二日入監先執行
    本院八十六年度訴字第六五八號判處之有期徒刑三年二月，預定於八十九年十二
    月二十七日執行完畢後再依台灣新竹地方法院檢察署八十七年度執更字第一八一
    號執行指揮書，接續自八十九年十二月二十八日起執行上開殘刑一年九月十二日
    ，預計於九十一年十月九日執行完畢，惟被告於八十九年九月十六日已依法務部
    法八九矯字第０二五七三二號函核准假釋出監，業經本院向台灣新竹地方法院檢
    察署調閱八十七年度執更字第一八一號、八十九年度執更字第六五三號、八十三
    年度執緝字第二一一號、八十七年度執他字第一七七０號等卷宗查核無訛，是以
    ，被告前開所判處之有期徒刑於其為本件犯行時，均尚未執行完畢，且被告另犯
    妨害兵役治罪條例案件及竊盜罪，係分經本院判處罰金三千元及拘役五十日，故
    被告於右揭犯行時，並非累犯，併敘明之。
五、據上論斷，應依刑事訴訟法第二百九十九條第一項前段，毒品危害防制條例第十
    條第一項、第二項，刑法第十一條前段、第五十六條、第五十一條第五款，判決
    如主文。
本案經檢察官劉邦繡到庭執行職務。
中      華      民      國    九十一    年      七      月    二十五    日
                              臺灣新竹地方法院刑事第一庭
                                  法  官  李  珮  瑜
右正本證明與原本無異。
如不服本判決，應於判決送達後十日內向本院提出上訴狀( 應附繕本 )，上訴於臺灣
高等法院。
                                  書記官  龔  紀  亞
中      華      民      國    九十一    年      七      月    二十五    日
附錄法條：
毒品危害防制條例第十條
施用第一級毒品者，處六月以上五年以下有期徒刑。
施用第二級毒品者，處三年以下有期徒刑。
